臺灣雲林地方法院刑事判決　　　　　　　 94年度訴字第293號
公　訴　人　臺灣雲林地方法院檢察署檢察官
被　　　告　甲○○
上列被告因施用毒品案件，經檢察官提起公訴（93年度毒偵緝字
第114 號），本院判決如下：
    主  文
甲○○連續施用第一級毒品，處有期徒刑壹年。扣案之注射針筒
壹支、空夾鏈袋伍個、美娜水空瓶壹個均沒收。又施用第二級毒
品，處有期徒刑陸月。應執行有期徒刑壹年肆月，扣案之注射針
筒壹支、空夾鏈袋伍個、美娜水空瓶壹個均沒收。
    事  實
一、甲○○前因施用毒品案件，經觀察、勒戒後，認有繼續施用
　　毒品之傾向，續送強制戒治，於民國（下同）92年10月6 日
    出所釋放。詎其仍不知悔改，於93年5 月17日採尿時起回溯
    72小時、96小時內，在不詳地點，以美娜水摻入海洛因注射
    之方式，施用第1 級毒品海洛因1 次，另以不詳方法、施用
    第2 級毒品安非他命1 次。嗣為警於93年5 月17日，在雲林
    縣大埤鄉西鎮村西鎮56號查獲，並扣得注射針筒1 支、空夾
    鏈袋5 個、美娜水空瓶1 個、麻林藥水1 個，經採尿送驗呈
    「嗎啡、安非他命」陽性反應；復於93年12月6 日採尿時起
    回溯72小時內之某時許，賡續上述施用第1 級毒品之概括犯
    意，在不詳地點，以不詳方式，施用第1 級毒品海洛因1 次
    ，嗣為警於93年12月6 日在雲林縣大埤鄉○○村○○路118
    號因竊盜案件逮捕，經採尿送驗呈「嗎啡」陽性反應，查悉
    上情。
二、案經雲林縣警察局斗南分局報告雲林地方法院檢察署檢察官
    偵查起訴。
    理  由
一、認定事實之理由及證據：
  (一)被告於93年5 月17日接受採尿送驗，呈現「嗎啡及安非他命
    」陽性反應，有初驗之雲林縣衛生局煙毒尿液檢驗成績書（
    93毒偵字632 號卷第22頁），及複驗之長榮大學毒物研究中
    心尿液檢驗報告（93毒偵字632 號卷25頁）。
  (二)被告於93年12月6 日接受採尿送驗，呈現「嗎啡」陽性反應
    ，有初驗之雲林縣衛生局煙毒尿液檢驗成績書（斗南分局00
    00000000號警卷第4 頁），及複驗之台灣檢驗科技股份有限
    公司濫用藥物尿液檢驗報告（94毒偵209 號卷第14頁）。
  (三)93年5 月17日搜索扣押之注射針筒1 支、空夾鏈袋5 個、美
    娜水空瓶1 個、麻林藥水空瓶1 支，被告於審理期日承認均
    為其所有。
  (四)雲林縣警察局斗南分局查獲毒品案件嫌犯尿液送檢真實姓名
    對照表。
  (五)雲林地方法院檢察署93年戒毒偵字第18號不起訴處分書、刑
    案資料查註紀錄表。
  (六)被告雖否認施用毒品，並辯稱是因為服用「麻林藥水」導致
    驗尿結果呈現毒品之陽性反應云云。然經本院將扣案之麻林
    藥水空瓶，以及被告提出其於藥房購買之麻林藥水2 瓶，送
    請法務部調查局鑑定之結果，麻林藥水並沒有海洛因或安非
    他命成分，人體服用該藥水所排出之尿液並不會檢驗出嗎啡
    陽性反應，有調查局94年10月6 日調科壹字第09400459640
    號檢驗通知書，附審判卷內可證。被告所辯，乃屬卸責之詞
    ，不可採信。
  (七)綜上所述，被告施用毒品事證明確，犯行已可認定。
二、論罪科刑：
  (一)核被告所為，係犯違反毒品危害防制條例第10條第1 、2 項
    施用第1 、2 級毒品之罪。被告2次施用海洛因之行為，時
    間緊接，罪名與犯罪構成要件相同，顯係基於概括犯意而為
    ，應依連續犯規定論以1 罪，並加重其刑。所犯施用海洛因
    罪與施用安非他命罪，犯意各別，罪名不同，應分論併罰。
  (二)被告前已經觀察勒戒、強制戒治，竟仍再繼續施用毒品，可
    見其仍未下定決心戒毒。另審酌被告尿液檢驗出甲基安非他
    命、嗎啡之濃度不低，可見施用之數量不少。再審酌被告國
    中肄業，從事鐵皮拷漆浪板，目前單身仍未結婚成家，以及
    吸毒犯罪本身是自殘行為，被告犯後否認犯行，態度不佳等
    一切情狀，量處如主文所示之刑，並定應執行刑。
  (三)於被告家中搜得扣押證物注射針筒1 支、空夾鏈袋5 個、美
    娜水空瓶1 個，被告應是採取一般常見之將海洛因摻入美娜
    水注射之方式施用海洛因，故上述3 項物品應為犯罪工具，
    應沒收之。至於麻林藥水空瓶一支，既不含海洛因、安非他
    命成分，亦不能證明與施用毒品犯行有關，故不宣告沒收。
四、應適用之法條：
  (一)刑事訴訟法第273 條之1 第1 項、第310 條之2 、第454 條
    第1 項。
  (二)毒品危害防制條例第10條第1 、2 項。
  (三)刑法第11條前段、第56條、第38條第1 項第2 款、第51條第
    5 款。
五、如不服本判決，得於本判決送達之日起10日內，向本院提起
    上訴。
本案經檢察官乙○○到庭執行職務。
中　　華　　民　　國　　94　　年　　12　　月　　14　　日
               刑事第四庭 審判長法  官  吳福森
                                法  官  吳基華
                                法  官  葉明松
以上正本證明與原本無異
                                書記官  顏錦清
中　　華　　民　　國　　94　　年　　12　　月　　14　　日
附錄法條：
毒品危害防制條例第10條
施用第1級毒品者，處6月以上5年以下有期徒刑。
施用第2級毒品者，處3年以下有期徒刑。
